---
title: "R Notebook"
output:
  html_notebook: default
  pdf_document: default
---


```{r include=FALSE}

library(dplyr)
library(tidyr)
library(ggplot2)
library(gridExtra)
library(splitstackshape)
library(cowplot)

hits <- read.csv("../data/pairwise_intrafold_clehits.csv", sep = ";", header = F, stringsAsFactors = F) %>% rename(motif = V1, seqs = V2)

cath.annotated <- read.csv("../data/hits_class_arch_top_crosstab.csv", sep = ",", header = F, stringsAsFactors = F) %>% 
                  rename(motif=V1, topology=V2, n=V3) %>% 
                  separate(topology, c("C", "A", "TO"), sep = "\\.") %>% 
                  mutate(L = nchar(motif)) 


cath <- read.csv("../data/cath_annotation.csv", sep = ";", header = F, stringsAsFactors = F) %>% rename(seq = V1) %>%
        separate(V2, c("C", "A", "TO", "H"), sep="\\.") %>% mutate(C.label = ifelse(C == 1, "alpha", ifelse(C==2, "beta", ifelse(C==3, "alpha.beta", "other")))) %>% 
        mutate(TO = as.integer(TO), A=as.integer(A), C=as.integer(C), C.label=as.factor(C.label)) %>% 
        separate(seq, c("pdb.id", "seitenkette"), sep=":")
        

hits <- hits %>%
  mutate(L = nchar(motif)) %>% rowwise() %>%
  mutate(num.of.seq = length(unlist(strsplit(seqs, split=","))))
  




```




```{r eval=FALSE, include=FALSE}
# # cSplit(head(hits.annotated), splitCols = "V2", sep=",", stripWhite = F) %>% 
# 
# cath.to.c <- function(S) {
#   paste(unlist(lapply(unlist(strsplit(S, ",")), function(S) {
#     unlist(strsplit(S, "\\."))[1]
#   })), collapse = ",")
# }
# 
# hits.annotated <- hits.annotated %>% rowwise %>% mutate(cath.class = cath.to.c(V2))
# 

  
```




```{r eval=FALSE, include=FALSE}
head(hits.annotated) %>% 
  select(V1, cath.class) %>% cSplit(splitCols = "cath.class", sep=",", stripWhite = F)
```



```{r eval=FALSE, include=FALSE}

library(tidyr)
library(gmodels)
 melt(mydata, id=c("id","time"))
 
tt <- hits.annotated %>% 
  select(V1, cath.class) %>% cSplit(splitCols = "cath.class", sep=",", stripWhite = F) %>% 
  melt(cl = c("V1")) %>% na.omit() # %>% mutate(value = as.factor(value))
  # gather("V1", "class", 2:47)


table(tt$V1, tt$value)


```



#### Wie balanciert ist der Datensatz zwischen den Klassen und zwischen den Architekturen?

Es wurden alle Sequenzen paarweise miteinander verglichen, welche sich nicht gemeinsam in einer Topologie - intrafold - befinden. 
Wobei angenommen, dass Topologie Level in CATH analog zu dem Fold Level in der SCOP DB ist.


 C = Class 
 A = Architecture
 T = Topology
 H = Homology




```{r echo=FALSE, fig.height=6, fig.width=14}

p1 <- cath %>% group_by(A,C) %>% count %>% 
  # unite(CAT, c("C", "A", "TO")) %>% 
  unite(CA, c("C", "A")) %>% 
  ggplot(aes(CA, n)) + geom_bar(stat = "identity") + 
  theme(axis.text.x = element_text(angle = 90, hjust = 1))+xlab("Class_Architecture")+
  ggtitle("Anzahl der Sequenzen in Architecture")

p2 <- cath %>% group_by(C.label) %>% count %>% 
  ggplot(aes(C.label, n)) + geom_bar(stat = "identity") + 
  theme(axis.text.x = element_text(angle = 90, hjust = 1))+xlab("Class")+
  ggtitle("Anzahl der Sequenzen in Class")
  
# grid.arrange(p1, p2, ncol=2, )
plot_grid(p1, p2,  ncol = 2, rel_widths = c(2/3, 1/3))

```




#### Was lässt sich über die Länge der Motife auf den ersten Blick sagen?
Etwa 25% der Motife sind mehr als 20 Zeichen lang. 
```{r echo=FALSE, fig.height=6, fig.width=14}

options(scipen = 999)

p1 <-   hits %>% ggplot(aes(L)) +
  geom_histogram(binwidth = 1) +
  xlab("Absolute Motiflänge") + ylab("Häufigkeit")+
  scale_x_continuous(breaks=seq(0, 80, 5)) + 
  scale_y_continuous(breaks=seq(0, 350000, 50000))


p2 <- hits %>% ggplot(aes(L)) + 
  stat_ecdf(geom = "point") +
  xlab("Motiflänge") + ylab("Kumulierte Verteilung")
  
  
grid.arrange(p1, p2, ncol=2)

```



#### Welche Motife mit mehr als 15 Zeichen kommen sowohl in Alpha-Klasse als auch in Beta-Klasse vor?
```{r echo=FALSE}

head(cath.annotated %>% 
  filter(L > 15) %>% 
  group_by(motif, C) %>% summarise(anzahl.sequenzen = sum(n)) %>% 
  spread(C, anzahl.sequenzen) %>% rename(alpha="1", beta="2", alpha.beta="3", other="4") %>% 
  filter(alpha > 0 & beta > 0))
  

```




#### Berechne Informationsmaß für Motife  bzw  wie verzerrt sind die Motife?
Es lassen sich viele lange Sequenzen beobachten mit einem stark verzerrten Aufkommen weniger Buchstaben,
z.B hhhhhhhhhhhhhhhhhhhhhhhhhhhh 
Wobei die Buchstaben I, J, H, K alpha-spezifischen Strukturen  und F, E, C, D sheet-spezifischen Strukturen zugeordnet sind.
Das Informationsmaß wurde nach Shannon berechnet (low complexity region) 
```{r echo=FALSE, fig.width=10}

shannon <- function(S) {
  freq <- table(unlist(strsplit(S, split = "")))
  kv <- c(sort(freq, decreasing = T), rep(0, 17 - min(17,length(freq))))
  -1 * sum(kv / nchar(S) * log(kv / nchar(S)), na.rm=T)
}


cath.annotated.filtered <- cath.annotated %>% filter(L > 15) %>% rowwise %>% mutate(kv = tryCatch(shannon(motif), error = function(e) -1))

cath.annotated.filtered %>% ggplot(aes(kv)) + geom_histogram(binwidth = 0.05) + scale_x_continuous(breaks = seq(0,3,0.2)) + ggtitle("Häufigkeitsverteilung des Informationsmaßes nach Shannon")


```



#### Wie sehen "informative" Motife aus 
```{r echo=FALSE}

head(cath.annotated.filtered %>% 
  filter(kv > 1.5) %>% select(motif, C,A,TO, kv))
  

```


```{r eval=FALSE, include=FALSE}



```


